---
title: "Relatório auditável DATASUS"
lang: pt-BR
output:
  html_document:
    self_contained: true
    toc: true
    theme: cosmo
params:
  analysis: null
---

```{r setup, include=FALSE}
knitr::opts_chunk$set(echo = FALSE, warning = FALSE, message = FALSE, dpi = 180)
analysis <- params$analysis
```

## Recorte

**Tema:** `r analysis$query$domain_label`

**Medida:** `r analysis$query$measure_label`

**Período:** `r paste(analysis$query$periods$id, collapse = ", ")`

**Abrangência:** `r analysis$query$uf %||% "Brasil"`

**Semântica territorial:** `r analysis$geography_semantics`
**Métrica exibida:** `r analysis$metric_label`

Este relatório é descritivo. Diferenças temporais ou territoriais não demonstram causalidade.

## Indicadores

```{r}
data.frame(
  Indicador = c("Total registrado", "Taxa geral", "Maior valor territorial", "Territórios avaliados"),
  Valor = c(
    metric_value_text(analysis$summary$total),
    metric_value_text(analysis$summary$overall_rate, analysis$summary$metric),
    paste(analysis$summary$top_name, metric_value_text(analysis$summary$top_value, analysis$summary$metric)),
    analysis$summary$territories_with_data
  ),
  check.names = FALSE
)
```

## Insights auditáveis

```{r results='asis'}
if (length(analysis$insights) == 0L) {
  cat("Nenhum insight comparativo foi aplicável ao recorte.")
} else {
  for (item in analysis$insights) {
    cat("### ", item$title, "\n\n", item$text, "\n\n")
    cat("**Fórmula:** `", item$formula, "`  \n", item$caveat, "\n\n", sep = "")
  }
}
```

## Série temporal

```{r fig.width=11, fig.height=5.5}
make_series_plot(analysis)
```

## Ranking

```{r fig.width=11, fig.height=8}
make_ranking_plot(analysis)
```

## Mapa

```{r fig.width=11, fig.height=8}
if (is.null(analysis$map_sf)) {
  cat("Geometria indisponível para este recorte.")
} else {
  print(make_static_map_plot(analysis))
}
```

## Dados territoriais

```{r}
knitr::kable(export_map_table(analysis), digits = 2)
```

## Qualidade e completude

```{r}
knitr::kable(analysis$quality, col.names = c("Indicador", "Valor"))
```

## Método e proveniência

- Taxas brutas usam pessoas-ano e IC95% exato de Poisson para contagens inteiras.
- Taxas padronizadas usam padronização direta, população Brasil 2010 e IC95% gama de Fay–Feuer.
- Zero só é completado depois da confirmação dos arquivos esperados; falhas de aquisição permanecem ausentes.
- Classificação do mapa: `r analysis$classification$method_label`.
- Geometria: `r analysis$geometry_year`.

```{r}
cat("Manifesto de reprodução:\n\n")
cat("```json\n")
cat(jsonlite::toJSON(analysis$manifest, pretty = TRUE, auto_unbox = TRUE, null = "null", na = "null"))
cat("\n```\n")
```
